---
title: "2.병원데이터분석_텍스트마이닝추가"
author: "Keeyoung Han"
output: html_document
---

```{r setup, include=FALSE}
knitr::opts_chunk$set(echo = TRUE, warning = FALSE, message = FALSE)
```



## 1. Getting the Data Into R  
----------------------------------------------


* 데이터셋 불러오기 
```{r}
setwd("~/GitHub/Hospital")
dataset1 <- read.csv("dataset1_PHENOM.csv") #병명이 식별되지 않는 그룹
dataset2 <- read.csv("dataset2_PHENOM.csv") #병명이 식별되는 그룹.

ds <- rbind(dataset1, dataset2)
```


## 2. data munging  
--------------------------------------------------------------

* 잘못 들어간 데이터 제거
```{r}
ds <- subset(ds, GENDER != '')
ds$GENDER <- as.character(ds$GENDER)
ds$GENDER <- as.factor(ds$GENDER)

ds$AGE <- as.factor(ds$AGE)

ds$FLAG_REACT[ds$FLAG_REACT ==0] <- "NO"
ds$FLAG_REACT[ds$FLAG_REACT ==1] <- "YES"

ds$FLAG_REACT <- as.factor(ds$FLAG_REACT)
ds$FLAG_INCOME <- as.factor(ds$FLAG_INCOME)

ds$DIFFMON2 <- as.integer(ds$DIFFMON2)
```

* 변수를 범주형 자료로 변경
* 최근방문일~문자발송 개월수를 4개월이내, 5~7개월, 8개월이상으로 분할하고 범주화
```{r}
ds <- within( ds, {
    DIFFMON1_CD = character(0)
    DIFFMON1_CD[ DIFFMON1 >=0 & DIFFMON1 <4 ] = "SEND1"
    DIFFMON1_CD[ DIFFMON1 >=4 & DIFFMON1 <8 ] = "SEND2"
    DIFFMON1_CD[ DIFFMON1 >=8 ] = "SEND3"
    DIFFMON1_CD = factor(DIFFMON1_CD, level = c("SEND1", "SEND2", "SEND3"))})

table(ds$DIFFMON1_CD,useNA = "always")
```

* 문자발송일~재검 기간(월)을 3개월이내, 4개월이상, 무반응으로 분할하고 범주화
```{r}
ds <- within( ds, {
    DIFFMON2_CD = character(0)
    DIFFMON2_CD[ DIFFMON2 >=0 & DIFFMON2 <3 ] = "REACT1"
    DIFFMON2_CD[ DIFFMON2 >=3 ] = "REACT2"
    DIFFMON2_CD[ is.na(DIFFMON2) ] = "NO_REACT"
    DIFFMON2_CD = factor(DIFFMON2_CD, level = c("REACT1", "REACT2", "NO_REACT"))})
```

* 병명을 `C, D, E, N`으로 범주화하여 합치기
```{r}
ds <- within( ds, {
    DIAG = character(0)
    DIAG[ grep("C", ds$NewDIAG2)] = "C"
    DIAG[ grep("d", ds$NewDIAG2)] = "D"
    DIAG[ grep("D", ds$NewDIAG2)] = "D"
    DIAG[ grep("E", ds$NewDIAG2)] = "E"
    DIAG[ grep("N", ds$NewDIAG2)] = "N"
    DIAG[ grep("R", ds$NewDIAG2)] = "N" #R은 N으로 합치기
    DIAG[is.na(NewDIAG2) == "TRUE"] = "NA"
    DIAG = factor(DIAG, level = c("C", "D", "E","N", "NA"))})
```

* train set 과 test set 으로 구분
```{r}
set.seed(20)
sub <- sample(nrow(ds), floor(nrow(ds) * 0.8))
ds_train <- ds[sub, ]
ds_test <- ds[-sub, ]
```

* 필요한 라이브러리
```{r}
library(KoNLP)
library(tm)
library(ggplot2)
library(rpart)
library(rattle)
library(randomForest)
```

## 4. text mining  
----------------------------------------------------------

* 데이터 셋을 react = 1, 0으로 구분하고, 각각 상위 키워드를 찾는다.찾은 상위 키워드를 상호 비교하여 각 그룹에만 해당되는 키워드를 변수로 추가하여 분석한다. 
```{r}
ds_train_tm0 <- ds_train[ds_train$FLAG_REACT == "NO",c("FLAG_REACT","PHENOM")]
ds_train_tm1 <- ds_train[ds_train$FLAG_REACT == "YES",c("FLAG_REACT","PHENOM")]

useSejongDic()
```

### 4.1.무반응 그룹.  
-------------------------------------------------------------
```{r}
ds_train_tm0$PHENOM1 <- sapply(ds_train_tm0$PHENOM, function(x) {paste(extractNoun(x), collapse = " ")})
```

* build corpus
```{r}
Corpus0 <- Corpus(VectorSource(ds_train_tm0$PHENOM1))
Corpus0 <- tm_map(Corpus0, removePunctuation)
Corpus0 <- tm_map(Corpus0, removeNumbers)
Corpus0 <- tm_map(Corpus0, tolower)
myStopwords <- c(stopwords("english"), "rt")
Corpus0 <- tm_map(Corpus0, removeWords, myStopwords)
Corpus0 <- tm_map(Corpus0, PlainTextDocument)
myTdm0 <- TermDocumentMatrix(Corpus0, control = list(wordLengths = c(2, Inf)))

# inspect frequent term
# findFreqTerms(myTdm0, lowfreq = 20)

termFrequency <- rowSums(as.matrix(myTdm0))
termFrequency <- subset(termFrequency, termFrequency >= 20)

df_tm0 <- data.frame(term = names(termFrequency), freq = termFrequency)[order(termFrequency),]

ggplot(df_tm0, aes(term, freq))  + coord_flip() +  geom_bar(stat="identity") + scale_x_discrete(limits=df_tm0$term)
```


### 4.2 반응 그룹   
---------------------------------------------------------------
```{r}
ds_train_tm1$PHENOM1 <- sapply(ds_train_tm1$PHENOM, function(x) {paste(extractNoun(x), collapse = " ")})

# build corpus
Corpus1 <- Corpus(VectorSource(ds_train_tm1$PHENOM1))
Corpus1 <- tm_map(Corpus1, removePunctuation)
Corpus1 <- tm_map(Corpus1, removeNumbers)
Corpus1 <- tm_map(Corpus1, tolower)
Corpus1 <- tm_map(Corpus1, removeWords, myStopwords)
Corpus1 <- tm_map(Corpus1, PlainTextDocument)
myTdm1 <- TermDocumentMatrix(Corpus1, control = list(wordLengths = c(2, Inf)))

# inspect frequent term
# findFreqTerms(myTdm1, lowfreq = 10)

termFrequency1 <- rowSums(as.matrix(myTdm1))
termFrequency1 <- subset(termFrequency1, termFrequency1 >= 10)

df_tm1 <- data.frame(term = names(termFrequency1), freq = termFrequency1)[order(termFrequency1),]

ggplot(df_tm1, aes(term, freq))  + coord_flip() +  geom_bar(stat="identity") + scale_x_discrete(limits=df_tm1$term)


row.names(df_tm0) <- NULL
row.names(df_tm1) <- NULL
```


### 4.3 키워드 비교하여 여집합 구하기   ----------------------------------------------------

* 값 비교해서 겹치지 않는 것 찾기
```{r}
df_tm0_term <- setdiff(df_tm0$term, df_tm1$term)
df_tm1_term <- setdiff(df_tm1$term, df_tm0$term)

df_tm0[df_tm0$term %in% df_tm0_term,]
df_tm1[df_tm1$term %in% df_tm1_term,]
```

```{r}
## 반응그룹 : MMI
ds_train_tm1[grep("MMI", ds_train_tm1$PHENOM),c("FLAG_REACT")]
ds_train_tm0[grep("MMI", ds_train_tm0$PHENOM),c("FLAG_REACT")]

## 반응그룹 : 유지
ds_train_tm1[grep("유지", ds_train_tm1$PHENOM),c("FLAG_REACT")]
ds_train_tm0[grep("유지", ds_train_tm0$PHENOM),c("FLAG_REACT")]

## 반응그룹 :TBII
ds_train_tm1[grep("TBII", ds_train_tm1$PHENOM),c("FLAG_REACT")]
ds_train_tm0[grep("TBII", ds_train_tm0$PHENOM),c("FLAG_REACT")]

## 무반응 : 지인
ds_train_tm1[grep("지인", ds_train_tm1$PHENOM),c("FLAG_REACT")]
ds_train_tm0[grep("지인", ds_train_tm0$PHENOM),c("FLAG_REACT")]

## 무반응 : 의뢰
ds_train_tm1[grep("의뢰", ds_train_tm1$PHENOM),c("FLAG_REACT")]
ds_train_tm0[grep("의뢰", ds_train_tm0$PHENOM),c("FLAG_REACT")]
```

### 4.4. text mining 결과로 칼럼 만들기   -----------------------------------------------
```{r}
##1. MMI
ds_train$MMI <- "NO"
ds_train$MMI[grep("MMI", ds_train$PHENOM)] <- "YES"
ds_train$MMI <- as.factor(ds_train$MMI)
ds_test$MMI <- "NO"
ds_test$MMI[grep("MMI", ds_test$PHENOM)] <- "YES"
ds_test$MMI <- as.factor(ds_test$MMI)

##2. 유지
ds_train$KEEP <- "NO"
ds_train$KEEP[grep("유지", ds_train$PHENOM)] <- "YES"
ds_train$KEEP <- as.factor(ds_train$KEEP)
ds_test$KEEP <- "NO"
ds_test$KEEP[grep("유지", ds_test$PHENOM)] <- "YES"
ds_test$KEEP <- as.factor(ds_test$KEEP)

##3. TBII
ds_train$TBII <- "NO"
ds_train$TBII[grep("TBII", ds_train$PHENOM)] <- "YES"
ds_train$TBII <- as.factor(ds_train$TBII)
ds_test$TBII <- "NO"
ds_test$TBII[grep("TBII", ds_test$PHENOM)] <- "YES"
ds_test$TBII <- as.factor(ds_test$TBII)

##4. 지인
ds_train$FRIEND <- "NO"
ds_train$FRIEND[grep("지인", ds_train$PHENOM)] <- "YES"
ds_train$FRIEND <- as.factor(ds_train$FRIEND)
ds_test$FRIEND <- "NO"
ds_test$FRIEND[grep("지인", ds_test$PHENOM)] <- "YES"
ds_test$FRIEND <- as.factor(ds_test$FRIEND)

##4. 의뢰
ds_train$REQUEST <- "NO"
ds_train$REQUEST[grep("의뢰", ds_train$PHENOM)] <- "YES"
ds_train$REQUEST <- as.factor(ds_train$REQUEST)
ds_test$REQUEST <- "NO"
ds_test$REQUEST[grep("의뢰", ds_test$PHENOM)] <- "YES"
ds_test$REQUEST <- as.factor(ds_test$REQUEST)
```

## 5.model fitting  
-----------------------------------------------------------


###5.1 의사결정트리

* 변수들을 조정하며 검토  
1)DIFFMON1_CD + CASE + AGE + FLAG_INCOME +MMI+KEEP+TBII+FRIEND+REQUEST
```{r}
fit11 <- rpart(FLAG_REACT ~ DIFFMON1_CD + CASE + AGE + FLAG_INCOME +MMI+KEEP+TBII+FRIEND+REQUEST
               ,data=ds_train, method="class")
Prediction <- predict(fit11, ds_test, type = "class")
submit <- data.frame(Seq = ds_test$Seq, PREDICT_REACT = Prediction)
result <- merge(ds_test, submit, by = "Seq")
nrow(result[result$FLAG_REACT == result$PREDICT_REACT,])/nrow(result)

fancyRpartPlot(fit11)
```

2)DIFFMON1 + CASE + AGE + FLAG_INCOME +MMI+KEEP+TBII+FRIEND+REQUEST  
```{r}
fit12 <- rpart(FLAG_REACT ~ DIFFMON1 + CASE + AGE + FLAG_INCOME +MMI+KEEP+TBII+FRIEND+REQUEST
               ,data=ds_train, method="class")
Prediction <- predict(fit12, ds_test, type = "class")
submit <- data.frame(Seq = ds_test$Seq, PREDICT_REACT = Prediction)
result <- merge(ds_test, submit, by = "Seq")
nrow(result[result$FLAG_REACT == result$PREDICT_REACT,])/nrow(result)

fancyRpartPlot(fit12)
```

3)DIFFMON1 + CASE + AGE + +DIAG + FLAG_INCOME +MMI+KEEP+TBII+FRIEND+REQUEST
```{r}
fit13 <- rpart(FLAG_REACT ~ DIFFMON1 + CASE + AGE + +DIAG + FLAG_INCOME +MMI+KEEP+TBII+FRIEND+REQUEST
               ,data=ds_train, method="class")
Prediction <- predict(fit13, ds_test, type = "class")
submit <- data.frame(Seq = ds_test$Seq, PREDICT_REACT = Prediction)
result <- merge(ds_test, submit, by = "Seq")
nrow(result[result$FLAG_REACT == result$PREDICT_REACT,])/nrow(result)

fancyRpartPlot(fit13)
```

4)DIFFMON1 + LAST_JINCOUNT  + +DIAG + MSNCOUNT + AGE
```{r}
fit14 <- rpart(FLAG_REACT ~ DIFFMON1 + LAST_JINCOUNT  + +DIAG + MSNCOUNT + AGE
               ,data=ds_train, method="class")
Prediction <- predict(fit14, ds_test, type = "class")
submit <- data.frame(Seq = ds_test$Seq, PREDICT_REACT = Prediction)
result <- merge(ds_test, submit, by = "Seq")
nrow(result[result$FLAG_REACT == result$PREDICT_REACT,])/nrow(result)

fancyRpartPlot(fit14)
```

### 5.2. Random Forest 2

1)DIFFMON1_CD + CASE + AGE + FLAG_INCOME +MMI+KEEP+TBII+FRIEND+REQUEST
```{r}
fit21 <- randomForest(as.factor(FLAG_REACT) ~ DIFFMON1_CD + CASE + AGE + FLAG_INCOME +MMI+KEEP+TBII+FRIEND+REQUEST
                      , data=ds_train, importance=TRUE, ntree=2000)
Prediction <- predict(fit21, ds_test)
submit1 <- data.frame(Seq = ds_test$Seq, PREDICT_REACT = Prediction)
result <- merge(ds_test, submit1, by = "Seq")
nrow(result[result$FLAG_REACT == result$PREDICT_REACT,])/nrow(result)
varImpPlot(fit21)
```

2)DIFFMON1 + CASE + AGE + FLAG_INCOME +MMI+KEEP+TBII+FRIEND+REQUEST
```{r}
fit22 <- randomForest(as.factor(FLAG_REACT) ~ DIFFMON1 + CASE + AGE + FLAG_INCOME +MMI+KEEP+TBII+FRIEND+REQUEST
                      , data=ds_train, importance=TRUE, ntree=2000)
Prediction <- predict(fit22, ds_test)
submit1 <- data.frame(Seq = ds_test$Seq, PREDICT_REACT = Prediction)
result <- merge(ds_test, submit1, by = "Seq")
nrow(result[result$FLAG_REACT == result$PREDICT_REACT,])/nrow(result)
varImpPlot(fit22)
```

3)DIFFMON1 + CASE + AGE + +DIAG + FLAG_INCOME +MMI+KEEP+TBII+FRIEND+REQUEST
```{r}
fit23 <- randomForest(as.factor(FLAG_REACT) ~ DIFFMON1 + CASE + AGE + +DIAG + FLAG_INCOME +MMI+KEEP+TBII+FRIEND+REQUEST
                      , data=ds_train, importance=TRUE, ntree=2000)
Prediction <- predict(fit23, ds_test)
submit1 <- data.frame(Seq = ds_test$Seq, PREDICT_REACT = Prediction)
result <- merge(ds_test, submit1, by = "Seq")
nrow(result[result$FLAG_REACT == result$PREDICT_REACT,])/nrow(result)
varImpPlot(fit23)
```

4)DIFFMON1 + LAST_JINCOUNT  + +DIAG + MSNCOUNT + AGE
```{r}
fit24 <- randomForest(as.factor(FLAG_REACT) ~ DIFFMON1 + LAST_JINCOUNT  + +DIAG + MSNCOUNT + AGE
                      , data=ds_train, importance=TRUE, ntree=1000)
Prediction <- predict(fit24, ds_test)
submit1 <- data.frame(Seq = ds_test$Seq, PREDICT_REACT = Prediction)
result <- merge(ds_test, submit1, by = "Seq")
nrow(result[result$FLAG_REACT == result$PREDICT_REACT,])/nrow(result)
varImpPlot(fit24)
```

변수 조합에 따라서 달라진다. 
텍스트 마이닝에 따르 결과가 달라지지 않는다.

